臺灣基隆地方法院刑事判決　　　　　　　　　　　　　九十二年度易字第一七七號
　　公　訴　人　臺灣基隆地方法院檢察署檢察官
　　被　　　告　甲○○　男　四.
　　　　　　　　　　　　（另案在臺灣臺南監獄臺南分監執行中）
右列被告因違反毒品危害防制條例案件，經檢察官提起公訴（九十二年度毒偵字第一
五一號），本院合議庭裁定由受命法官獨任進行簡式審判，判決如左：
    主    文
甲○○連續施用第二級毒品，累犯，處有期徒刑拾月，扣案之玻璃管壹支沒收；又持
有第一級毒品，累犯，處有期徒刑月，扣案之第一級毒品海洛因壹包（淨重壹點捌
零公克）沒收銷燬之。應執行有期徒刑壹年，扣案之玻璃管壹支沒收；扣案之第一級
毒品海洛因壹包（淨重壹點捌零公克）沒收銷燬之。
    事    實
一、甲○○前因竊盜及違反麻醉藥品管理條例案件，分經本院判處有期徒刑三月及七
    月確定，所犯二罪接續執行，於民國八十八年一月二十日執行完畢；又因竊盜案
    件，經臺灣高等法院判處有期徒刑三月確定，並於八十九年一月三十一日執行完
    畢；復因施用第二級毒品安非他命案件，經裁定送觀察、勒戒後，認無繼續施用
    毒品之傾向，由臺灣基隆地方法院檢察署檢察官於八十八年十月二十七日，以八
    十八年度毒偵字第七八一號及八十八年度毒偵緝字第一六號為不起訴處分確定；
    嗣又因施用第二級毒品安非他命案件，經裁定送觀察、勒戒後，認有繼續施用毒
    品之傾向，經本院裁定送強制戒治並判處有期徒刑六月確定；再因施用第二級毒
    品安非他命案件，經本院判處有期徒刑八月確定，上開案件接續執行，於九十二
    年一月十日假釋出監。詎其仍不知悔改，復基於施用第二級毒品安非他命之概括
    犯意，於九十二年一月十七日（施用一次）、二十二日（施用一次）及自九十三
    年六月中旬某日起至同年八月三日止（平均三至四天一次），以將第二級毒品安
    非他命置於玻璃管內加熱燒烤產生煙霧而吸食之方式，在基隆市○○區○○街一
    ０八號及臺南縣新化鎮住處，連續施用第二級毒品安非他命多次。
二、甲○○明知海洛因係公告之第一級毒品，不得非法持有之，詎其竟於九十二年一
    月二十二日某時，在基隆市八斗子附近，由其真實姓名不詳綽號「阿龍」之友人
    交付其第一級毒品海洛因一包（淨重一．八０公克），而非法持有之。嗣為警於
    九十二年一月二十二日，在基隆市○○區○○街一０八號前查獲，並扣得第一級
    毒品海洛因一包（淨重一．八０公克）及其所有供施用第二級毒品安非他命用之
    玻璃管一支。
三、案經基隆市警察局第二分局報告暨臺灣基隆地方法院檢察署檢察官簽分偵查起訴
    。
    理    由
一、訊據被告甲○○坦承於右揭時地連續施用第二級毒品安非他命等情不諱，而其為
    警查獲時所採集之尿液，經基隆市衛生局及法務部調查局檢測，均呈甲基安非他
    命陽性反應，有基隆市衛生局基衛檢字第０九二０００一三三一號檢驗成績書及
    法務部調查局九十二年七月三日調科壹字第０九二六二六０八六六０號檢驗通知
    書各一紙在卷可憑，復有供施用第二級毒品安非他命之玻璃管一支扣案可佐，足
    認被告之自白與事實相符。次查被告前因施用第二級毒品案件，經裁定觀察勒戒
    ，認無繼續施用傾向，經檢察官為不起訴處分確定，又因施用第二級毒品案件，
    經裁定送觀察、勒戒後，認有繼續施用毒品之傾向，經裁定送強制戒治並判處有
    期徒刑五月確定，嗣再因施用第二級毒品案件，經法院判處有期徒刑確定，此有
    不起訴處分書一份及判決書影本二份在卷可按。是被告三犯以上施用第二級毒品
    之犯行堪可認定，應依法論科。
二、被告自承持有扣案之白色粉末一包（淨重一．八０公克），而該白色粉末經送法
    務部調查局檢驗結果，含有第一級毒品海洛因，亦有法務部調查局九十二年三月
    四日調科壹字第三二０００一五五０號鑑定通知書一紙附卷可證，被告持有第一
    級毒品海洛因之犯行，亦堪認定。
三、按海洛因、安非他命分係第一級、第二級毒品，毒品危害防制條例第二條第二項
    第一款、第二款分別定有明文。查被告於右揭時、地非法施用第二級毒品安非他
    命及持有第一級毒品海洛因，核其所為，係犯毒品危害防制條例第十條第二項之
    施用第二級毒品罪及同條例第十一條第一項之持有第一級毒品罪。被告行為後，
    毒品危害防制條例已於九十二年七月九日修正公布，並自九十三年一月九日起生
    效；被告持有第一級毒品罪部分，修正施行前後之新舊法法定刑度相同，修正施
    行後之新法並無更不利於被告之情形，依刑法第二條第一項前段之規定，應適用
    修正施行後之新法論科。又被告因施用而持有第二級毒品安非他命之低度行為，
    應為施用第二級毒品之高度行為所吸收，不另論以持有第二級毒品罪。其先後多
    次施用第二級毒品之行為，均時間緊接，並觸犯罪構要件相同之罪，顯係基於概
    括犯意為之，為連續犯，應依法論以一罪，並依法加重其刑。公訴人雖僅就被告
    於九十二年一月二十二日採尿前之四日內某時，施用第二級毒品安非他命之犯行
    提起公訴，然未起訴部分與起訴部分有如前述之連續犯裁判上一罪關係，本院依
    法自得併予審理。另其所犯上開二罪，犯意各別，罪名不同，行為互異，應予分
    論併罰。被告前曾受如事實欄所載有期徒刑之執行，此有臺灣高等法院被告全國
    前案紀錄表附卷可考，其於有期徒刑執行完畢後五年以內，再犯本件最重本刑為
    有期徒刑以上之刑之罪，為累犯，應遞加重其刑。爰審酌被告犯罪之動機、曾有
    施用毒品前科仍不思悔改，一再施用毒品，惟犯罪後坦承犯行、態度良好，且所
    犯施用毒品行為係戕害自己身心健康，尚未危及他人等一切情狀，就所犯二罪分
    別量處如主文所示之刑，並定其執行刑。扣案之白色粉末一包（淨重一．八０公
    克）係第一級毒品海洛因，業如前認定，爰依法沒收銷燬之；另扣案之玻璃管一
    支為被告所有供施用第二級毒品安非他命之用，已據其供承在卷，爰依法宣告沒
    收。
據上論斷，應依刑事訴訟法第二百九十九條第一項前段、第二百七十三條之一第一項
，修正後毒品危害防制條例第十條第二項、第十一條第一項、第十八條第一項前段，
刑法第十一條前段、第二條第一項前段、第五十六條、第四十七條、第五十一條第五
款、第三十八條第一項第二款，判決如主文。
本案經檢察官樊家妍到庭執行職務。
中　　　華　　　民　　　國　　九十三　　年　　 八 　　月　　三十一　　日
                                臺灣基隆地方法院刑事第一庭
                                　　法　官    劉  桂  金
右正本證明與原本無異。
對於本件判決如有不服，應於收受送達後十日內，向本院提出上訴書狀，上訴於臺灣
高等法院，並按他造當事人之人數附具繕本。
                                    書記官    黃  士  元
中　　　華　　　民　　　國　　九十三　　年　　　九　　　月　　　二　　　日
附錄論罪法條
毒品危害防制條例第十條第二項
施用第二級毒品者，處三年以下有期徒刑。
毒品危害防制條例第十一條第一項
持有第一級毒品者，處三年以下有期徒刑、拘役或新臺幣五萬元以下罰金。
